# 陈版主：请教收购净资产为负数公司处理

提问人：会计人员 ABC 时间：2019-02-14 23:36:32
陈老师好！A 公司花 3 亿收购一家交资产为负数的 B 公司 100% 股权，且收购时 B 公司股权时没有评估。假设 B 公司实收资本 1 亿，未分配利润 2 亿，所以净资产为 -1 亿。B 公司有较多的土地和房产，之前做医药研发与生产，但是投了不少钱，也没有做出什么产品。A 公司收购 B 公司后，继续做医药行业，但是研发方向和产品完全不同。所以 B 公司的原来技术对于 A公司也没有用。
想请教陈老师：
1 、A 公司收购B 公司后，是否需要请评估师出具评估报告呢？因为土地和厂房增值不少，另外如果要评估，是否要对 B公司的原有技术进行评估呢？
B 公司的技术对于 A 公司也没有用，需要评估吗？
2 、假设评估后，B公司的净资产为 -0.5亿，在合同报表时，A 公司对B公司的商誉为多少呢？为 3.5 亿吗？ 如果是 3.5亿，是否 A公司合同报表也不会减少 A公司的未分配利润呢？即 A公司未分配利润不用再加上B 公司的—0.5亿利润。
上述问题比较简单，但不知如何处理，想向陈老师请教！麻烦陈老师了！

回答人：chenyiwei
1 、A 公司收购B公司后，需聘请评估机构以购买日为基准日进行 “购买对价分摊”评估，评估对象不仅包括 B 的土地和房产，也包括 B 现有的技术等无形资产。该技术虽然对 A 无用，但不排除对其他市场参与者有用，因此也可能仍具有出售的价值。
2 、假设评估后，B公司的净资产为 -0.5亿，则合并报表中的商誉为 3.5亿元（但需关注其结果的合理性，如果土地、房屋增值较大而 B 自身技术增值不大，不应出现这种情况）。因为是非同一控制下合并，所以 B的购买日前亏损不会体现在 A 的合并利润表中。